【裁判字號】    92,簡上,67
【裁判日期】    920910
【裁判案由】    傷害
【裁判全文】
臺灣屏東地方法院刑事判決                          九十二年度簡上字第六七號
    上  訴  人  臺灣屏東地方法院檢察署檢察官
    上  訴  人
    即  被  告  乙○○
右上訴人因傷害案件，不服本院屏東簡易庭九十二年屏簡字第八九號中華民國九十二
年六月十一日刑事簡易判決（九十一年度偵字第六二○三號）提起上訴，本院判決如
左：
    主  文
原判決撤銷。
乙○○傷害人之身體，處有期徒刑伍月，如易科罰金，以佰元折算壹日。
扣案之折疊刀壹把沒收。
    事  實
一、乙○○與甲○○係鄰居，其與甲○○家人屢因停車糾紛而有閒隙，民國九十一年
    八月二十六日上午八時三十分許，甲○○以機車載其孫子至屏東市唐榮國小辦理
    新生報到，由於未攜帶預防接踵卡，經導師之告知遂立即騎車返家拿取接踵卡，
    當日上午九時許，在屏東市○○街一五九號前（甲○○住處旁），二人又因停車
    問題發生爭執，乙○○竟基於傷害之意思，手持其所有之折疊刀一把，刺向甲○
    ○，甲○○本能地以左手抵擋，造成甲○○左手裂傷三Ｘ二公分之傷害，乙○○
    再向前刺，甲○○以三角鐵抵擋無效仍被刺中腹部，甲○○乃受有上腹部裂傷二
    公分及肝臟裂傷二公分併腹內出血之傷害，並因此傷害住院達十日之久，案發後
    乙○○自行提出該折疊刀扣案。
二、案經甲○○訴由屏東縣警察局屏東分局報請臺灣屏東地方法院檢察署檢察官偵查
    聲請以簡易判決處刑。
    理  由
一、被告乙○○否認上情，辯稱：「當天我們發生爭執，是甲○○自己衝過來，我不
    小心才刺到他的」等語。
二、惟查：被告乙○○與告訴人甲○○長期以來因停車問題而產生糾紛，於案發當日
    二人又因此發生爭執，被告乃以隨身攜帶之折疊刀刺向告訴人經告訴人以左手抵
    擋後，再以該折疊刀刺入告訴人腹部造成告訴人甲○○受有左手裂傷三Ｘ二公分
    、上腹部裂傷二公分及肝臟裂傷二公分併腹內出血之傷害等事實，已據告訴人甲
    ○○指訴至為明確，並有其提出之診斷證明書在卷可供參考。依診斷證明書所載
    ，告訴人所受之傷勢分別為左手裂傷、上腹部及肝臟裂傷，可見告訴人甲○○指
    稱其先以左手抵擋後再遭被告刺到腹部等情，應符合事實，則被告所稱係告訴人
    衝過來才不小心刺到的云云，明顯與事實不相符合，核係卸責之詞，委無足取；
    此外，復有扣案之折疊刀一把可供佐證，事證明確，被告犯行應可認定。
三、核被告乙○○所為，係犯刑法第二百七十七條第一項之普通傷害罪。原審以被告
    罪證明確，因予論罪科刑，固非無見。惟被告手持折疊刀刺入告訴人腹部並傷及
    肝臟，下手非輕，告訴人因此傷害住院多日，且尚未賠償損害，原審僅量處拘役
    五十日，顯然失之過輕，檢察官循告訴人之請求以原審量刑過輕為理由，提起上
    訴，為有理由，被告否認傷害犯行，指摘原判決不當，固無理由，惟原判決關於
    量刑部分既有上述可議之處，自屬無可維持，應將原判決撤銷改判。茲審酌被告
    素行、犯罪之動機、目的、手段、所生危害及其犯後態度等一切情狀，量處如主
    文所示之刑，並諭知易科罰金之折算標準，扣案之折疊刀一把係被告所有供犯罪
    之用，業據其供明在卷，併依刑法第三十八條第一項第二款之規定宣告沒收。
四、應依刑事訴訟法第四百五十五條之一第三項、第三百六十九條第一項前段、第三
    百六十四條、第二百九十九條第一項前段，刑法第二百七十七條第一項、第四十
    一條第一項前段、第三十八條第一項第二款，罰金罰鍰提高標準條例第一條前段
    、第二條，判決如主文。
本案經檢察官顏珮珊到庭執行職務。
中      華      民      國      九十二      年      九      月    十    日
                                      臺灣屏東地方法院刑事第二庭
                                        審判長 法官  黃國永
                                               法官  翁世容
                                               法官  林柏泓
右正本證明與原本無異。
不得上訴。
                                             書記官  林鴻仁
中      華      民      國      九十二      年      九      月    十    日
附錄本判決論罪之法條：
刑法第二百七十七條第一項
傷害人之身體或健康者，處三年以下有期徒刑、拘役或一千元以下罰金。


司法院資訊處製作；財團法人民間司法改革基金會備份。
